

SORRE MÍ

Desarrollador frontend con 11 años de experiencia en la creación y mantenimiento de aplicaciones web. Posee amplios conocimientos en diversas tecnologías y un fuerte enfoque en el logro de resultados. Ha trabajado en proyectos significativos utilizando Angular, Node.js, React.js, Wordpress (Creación e implementación de palntillas) y otras tecnologías modernas.

HABILIDADES

PHP

HTML5

CSS3

JAVASCRIPT

JQUERY

AJAX

MYSQL

SQL

ANGULARJS

ANGULAR 2+

SASS

NODE.JS

EXPRESS

MONGODB

FIREBASE

SOCKET.IO

IONIC 2 Y 3

REACT.JS

GUSTAVO ADOLFO MUÑOZ REYES

DESARROLLADOR WEB



Avenida 31, bello, 050130, Colombia



3133976999



tavoxpau@gmail.com

EXPERIENCIA LABORAL

TENSIÓN CREATIVA

Medellin oct. 2014 - ene. 2015

EXNOVA

Medellin ene. 2015 - jun. 2015

BKEMPRESARIAL

Bello

ene. 2015 - jun. 2016

KUBBOX

Medellin feb. 2016 - sep. 2016

STRATEGEE

Medellin dic. 2016 - ene. 2019

SMDIGITAL

Medellin feb. 2019 - may. 2020

GRUPO FG

Romoto -Bogota jun. 2019 - sep. 2021

XPECTRUM

Remoto - Barranquilla feb. 2020 - jul. 2021

IMAGEMAKER

Remoto - Chile oct. 2021 - feb. 2024

TUATARA

Desarrollador Web

Funciones: Desarrollador Frontend y Backend, administración y creación de sitios en WordPress y Joomla.

Desarrollador Web

Funciones: Desarrollador Frontend, administración y creación de sitios en WordPress.

Desarrollado FullStack

Funciones: Desarrollador Frontend en Angular y Backend, creación y administración de aplicaciones web.

Desarrollado Web

Funciones: Desarrollador Frontend en Angular y AngularJS, administración y creación de sitios en WordPress y Joomla.

Desarrollador Web FrontEnd

Funciones: Desarrollador Frontend en Angular, desarrollo de aplicaciones web en Angular, CakePHP y Swift.

Desarrollado Web

Funciones: Desarrollador Frontend en Angular y React.js, Backend en Node.js, trabajos en WordPress y aplicaciones para Grupo Nutresa y Suramericana.

Desarrollado Full Stack

Funciones: Desarrollador Frontend en Angular, Backend en Node.js, desarrollo de una aplicación de toma de muestras químicas.

Desarrollador Web Senior

Funciones: Desarrollador Frontend en React.js.

Lider de Desarrollo Front End

Funciones: Desarrollador Frontend en Angular 12 para el Banco Santander de Chile, desarrollo de una aplicación móvil de inversiones

Desarrollador Web

TIPESCRIPT

WORDPRESS

IDIOMAS

ESPAÑOL

IMGLES

CURSOS

LEGACY - NODE: DE CERO A EXPERTO UDEMY

ENE. 2019 - SEP. 2019

ANGULAR AVANZADO: LLEVA TUS BASES AL SIGUIENTE NIVEL - MEAN UDEMY

ENE. 2023 - JUN. 2023

REACT: DE CERO A EXPERTO (HOOKS Y MERN UDEMY

JUL. 2023 - NOV. 2023

UNIVERSIDAD JAVA - DE CERO A EXPERTO - MÁS COMPLETO +106 HRS UDEMY

ENE. 2024 - ACTUALIDAD

REFERENCIAS

DANIEL ÁLVAREZ GAVIRIA **Ammigo**

T: 300 264 30 60

JUAN GUILLERMO DUQUE **GALVIS** Amigo T: 316 383 24 42

Remoto - Bogotá nov. 2023 - Actualidad

Funciones:

Desarrollador web de plantillas en wordpress y de aplicaciones en Angular 16

EDUCACIÓN

SENA

Villavicencio 2024

Tecnólogo en Análisis y Desarrollo de Sistemas de Información

Ejecuta el proceso integral (análisis, diseño, implementación, pruebas y ajustes) de generación de sistemas de información, para la sitematización o automatización de procesos.

CEVIDA

Bello 2009 Bachiller con énfasis en Medio Ambiente

Bachiller Academico

DATOS PERSONALES

Fecha de nacimiento 24/07/1991

Estado del Visado

NA

Nacionalidad Colombiano

Estado Civil Soltero

PERMISO DE CONDUCIR

Categoría del permiso de conducir

A2. B2